【裁判字號】    95,訴,315
【裁判日期】    950630
【裁判案由】    毒品危害防制條例
【裁判全文】
臺灣苗栗地方法院刑事判決               95年度訴字第315號
公  訴  人  臺灣苗栗地方法院檢察署檢察官
被      告  甲○○
                    （現在臺灣台中監獄苗栗分監執行中）
上列被告因毒品危害防制條例案件，經檢察官提起公訴（95年度
毒偵字第409 號、95年度毒偵字第521 號），本院依簡式審判程
序判決如下：
    主  文
甲○○連續施用第一級毒品，累犯，處有期徒刑玖月；第一次扣
案之海洛因伍包（合計淨重肆點玖玖公克，空包裝總重貳點伍公
克）均沒收銷燬之，第一次扣案之刮杓壹支沒收。又連續施用第
二級毒品，累犯，處有期徒刑柒月；第一次扣案之安非他命壹包
（含袋重零點壹公克）、第二次扣案之玻璃球吸食器內之安非他
命殘渣均沒收銷燬之，第一次扣案之玻璃頭吸食器壹個、第二次
扣案之上開玻璃球吸食器壹個均沒收。應執行有期徒刑壹年參月
；第一次扣案之海洛因伍包（合計淨重肆點玖玖公克，空包裝總
重貳點伍公克）、安非他命壹包（含袋重零點壹公克）、第二次
扣案之玻璃球吸食器內之安非他命殘渣均沒收銷燬之，第一次扣
案之刮杓壹支、玻璃頭吸食器壹個、第二次扣案之玻璃球吸食器
壹個均沒收。
    犯罪事實及理由
一、犯罪事實：
（一）甲○○曾因施用毒品案件，經台灣桃園地方法院判處有期
      徒刑5 月確定，於民國（下同）94年7 月5 日易科罰金執
      行完畢。
（二）甲○○又曾因施用毒品案件，經2 次觀察、勒戒，其中第
      1 次觀察、勒戒，係於90年10月4 日執行完畢出所，第2
      次觀察、勒戒，則係於91年2 月8 日執行完畢出所。
（三）甲○○猶不知悔改，於觀察、勒戒執行完畢後5 年內，又
      基於施用第一級毒品海洛因之概括犯意，自94年11月底某
      日起，至95年3 月29日下午6 時許止，連續在其苗栗縣南
      庄鄉○村○ 鄰○○路6 號住處，以將第1 級毒品海洛因摻
      入香煙內點燃吸食之方式，非法施用第1 級毒品海洛因多
      次。又基於施用第2 級毒品安非他命之概括犯意，自94年
      11月22日起，至95年3 月30日止，連續在其上開住處，以
      將第2 級毒品安非他命置於玻璃球吸食器內，下以火燒烤
      吸取其產生煙霧之方式，非法吸用第2 級毒品安非他命多
      次。嗣分別於下列時、地，為警查獲：
（1）苗栗縣警察局竹南分局造橋分駐所員警，於95年3 月11日
     晚上9 時40分許，在苗栗縣竹南鎮○○路與合興街之路口
     ，將甲○○搭乘之自用小客車攔下臨檢，警方除當場扣得
     甲○○所有之海洛因5 包（合計淨重4.99公克，空包裝總
     重2.5 公克）、安非他命1 包（含袋重0.1公克）、供施用
     海洛因用之刮杓1 支、供吸食安非他命用之玻璃頭吸食器1
     個外，並將甲○○帶回分駐所採尿送驗，結果發現其尿液
     確呈有甲基安非他命及嗎啡陽性反應。
（2）苗栗縣警察局頭份分局偵查隊員警，於95年3 月30日下午5
     時17分許，在苗栗縣頭份鎮○○里○○○路305 巷口，發
     現甲○○行跡可疑，欲加以盤查，甲○○見狀逃跑約5 、6
     百公尺，逃至同鎮○○路思夢樂賣場後方停車場，為警攔
     下，警方除當場扣得甲○○所有之玻璃球吸食器1 個（內
     有安非他命殘渣）外，並將甲○○帶回偵查隊採尿送驗，
     結果發現其尿液仍同時呈有甲基安非他命及嗎啡陽性反應
     。
二、證據名稱：
（一）台灣苗栗地方法院檢察署95年度毒偵字第409 號偵查卷部
      分：
  （1）被告甲○○於本院審理中之自白。
  （2）中山醫學大學附設醫院檢驗科藥物檢測中心95年3 月23
       日尿液檢驗報告。
  （3）法務部調查局95年5 月4 日調科壹字第990001501 號鑑
       定通知書。
  （4）照片8 張。
  （5）扣案之海洛因5 包（合計淨重4.99公克，空包裝總重2.5
       公克）、安非他命1 包（含袋重0.1 公克）、刮杓1 支
       、玻璃頭吸食器1 個。
（二）台灣苗栗地方法院檢察署95年度毒偵字第521 號偵查卷部
      分：
  （1）被告甲○○於本院審理中之自白。
  （2）中山醫學大學附設醫院檢驗科藥物檢測中心95年4 月13
       日尿液檢驗報告。
  （3）照片4 張。
  （4）扣案之玻璃球吸食器1 個。
三、應適用之法條：
（一）刑事訴訟法第273 條之1 第1 項、第299 條第1 項前段、
      第310 條之2、第454條第1 項。
（二）毒品危害防制條例第10條第1 項、第2 項、第18條第1 項
      前段。
（三）刑法第11條前段、第56條、第47條、第51條第5 款、第38
      條第1 項第2 款。
四、本判決係依刑事訴訟法第310 條之2 、第454 條第1 項製作
    ，依法僅記載當事人欄、主文、犯罪事實、證據名稱以及應
    適用之法條，其中犯罪事實部分，依同法第308 條之修正立
    法理由，亦僅記載犯罪構成要件事實，關於刑罰加重事由（
    含累犯在內）免予記載（法院辦理刑事訴訟案件應行注意事
    項第144 點參照），但仍於主文予以表明，並於應適用之法
    條欄予以引用。如不服本判決，應於判決送達之日起10日內
    ，向本院提起上訴。
本案經檢察官石東超到庭執行職務。
中    華    民    國    95    年    6     月    30    日
                  刑事第三庭    法  官  柳章峰
以上正本證明與原本無異。
如不服本判決，應於判決送達後10日內向本院提出上訴狀（應抄
附繕本）。告訴人或被害人如對於本判決不服者，應具備理由請
求檢察官上訴，其上訴期間之計算係以檢察官收受判決正本之日
期為準。
                                 書記官  陳采瑜
中    華    民    國    95    年    6     月    30    日
附記論罪之法條全文：毒品危害防制條例第10條
施用第一級毒品者，處6 月以上5 年以下有期徒刑。施用第二級
毒品者，處3 年以下有期徒刑。


司法院資訊處製作；財團法人民間司法改革基金會備份。
